---
title: "homework 2"
output: html_document
params:
  studentName: "王若安"
  studentID: "%410973075%"
---

# 注意事項

存檔與填寫注意事項：

  本文檔開始的Frontmatter中，studentID（即key）其value目前為"你的學號"，以上面學號為例則必需改成"41078392"；而studentName（key）其value目前為"你的名字"，以上面名字為例則必需改成"王小明"

> 每次作業滿分10分：有寫作業於期限內上傳得3分，剩餘7分依作業準確率決定最後得分多寡，除非該題另有規定。

> 前述存檔與frontmatter要求缺任何一個則扣1分。

請先執以下code chunk, 引入所需packages，答案禁止引用其他套件（Package）。
```{r setup, include=FALSE}
knitr::opts_chunk$set(echo = F, eval=F)
library(lubridate); library(jsonlite); library(readr)
```

# 題目

## 1. Foodpanda Sukiya
請完成第4章綜合練習第一大題

### 1.1

```{r ans11}

a <- list(
  item = c("番茄牛丼","起司番茄牛丼"),
  description = c("新鮮番茄的酸味，讓人食慾大開!","新鮮番茄的酸味，讓人食慾大開!"),
  price = c(109,139)
)
b <-list(
  item = c("外送限定牛丼套餐","蔥溫玉牛丼套餐","3種起司牛丼套餐","牛肉咖哩飯套餐","燒烤雞肉丼套餐"),
  description = c("牛丼+外送限定 菜豆、味噌湯","蔥溫玉牛丼+自選套餐","3種起司牛丼+自選套餐","牛肉咖哩飯+自選套餐","燒烤雞肉丼套餐+自選套餐"),
  price = c(119,149,149,169,189)
)
新登場 <- as.data.frame(a)
推薦套餐 <- as.data.frame(b)
newPromotion1 <- list(
  category=factor(c(新登場,推薦套餐))
)
# newPromotion1 
```

### 1.2

```{r ans12}
# recommend1
```

### 1.3

```{r ans13}
# sukiyaMenu
```

### 1.4

```{r ans14}
# sukiyaMenu2
```

### 1.5

```{r ans15}
# sukiyaMenu2
```

### 1.6

```{r ans16}
# sukiyaMenu4
```

## 2. Foodpanda Sukiya 2

課本[4.2.6](https://tpemartin.github.io/NTPU-R-for-Data-Science/operationonvectorandlist.html#sukiya-menu) 是真實Foodpana傳送到使用者端的資料，請執行以下該小節程式引入sukiyaMenu (請勿使用第一大題的sukiyaMenu，兩者是不同的):

```{r data2}
sukiyaMenu <- jsonlite::fromJSON("https://www.dropbox.com/s/iu9b1hnvbtss83q/sukiyaMenu.json?dl=1", simplifyDataFrame = F)
```


### 2.1 
請刪除sukiyaMenu裡的第一個元素（元素名稱是"※注意事項", 答案物件是sukiyaMenu本身（刪除後的結果）

```{r ans21}
# sukiyaMenu
```

***

老師點了燒烤雞肉丼（飯大碗）、助教點了鰻牛丼（中碗）

### 2.2
請計算總金額存在totalAmount (class numeric or integer)

```{r ans22}
# totalAmount
```

